【裁判字號】    99,聲,2172
【裁判日期】    990730
【裁判案由】    聲請具保停止羈押
【裁判全文】
臺灣高等法院刑事裁定                  99年度聲字第2172號
聲  請  人
即  被  告  甲○○
上列被告因97年度重上更(六)字第192號強盜等案件，聲請具保停
止羈押，本院裁定如下：
    主  文
聲請駁回。
    理  由
一、本件聲請人即被告甲○○因強盜等案件，前經法院訊問後，
    認為犯罪嫌疑重大，有刑事訴訟法第101條第1項第3款之情
    形，非予羈押，顯難進行審判、執行，因而執行羈押在案。
二、聲請停止羈押意旨略以：被告所涉犯者，雖係最輕本刑5年
    以上有期徒刑之罪，然該案既經法院於99年6月30日判決在
    案，且被告均坦承一切事實經過，願意承擔刑責，已無串供
    或湮滅證據之虞，若以具保或限制住居之方法即足以促使被
    告準時到案，要無繼續羈押之必要。何況，被告因本案亦受
    有傷害，體內之彈頭長達12年尚未取出，實有保外就醫之必
    要。況且被告遭羈押以來，迄今已12年之久，未盡丈夫、父
    親之責任。為此懇請准予具保停止羈押云云。
三、經查：
  (一)按羈押之目的，除為使刑事訴訟得以順利進行，亦在使將來
    刑之執行能夠確保。是被告經執行羈押後，有無繼續羈押之
    必要或得以具保、責付、限制住居而停止羈押等節，應由法
    院就具體個案，參照訴訟進行程度，依職權衡酌是否有非予
    羈押顯難保全證據或難以遂行訴訟程序等一切情狀，如就客
    觀情事觀察，法院之裁定在目的與手段間之衡量並無違反比
    例原則情形，即無違法或不當可言。至於被告是否成立犯罪
    ，乃本案實體上應予判斷之問題，非法院裁定是否羈押或應
    否准許具保停止羈押之審查要件。
  (二)查被告所涉強盜等罪，業經本院判處有期徒刑15年在案，除
    彰顯其犯罪嫌犯重大外，亦可據此相當理由認被告將來面臨
    重刑之處罰恐有逃亡之虞。參以，該案現已由檢察官為被告
    之不利益提起第三審上訴中，為確保日後之審判及刑之執行
    ，仍有繼續羈押必要，被告辯稱無羈押之必要云云，尚難採
    信。另被告辯稱無串供或湮滅證據之虞，亦非原羈押之原因
    。至於被告所稱：體內彈頭迄今已12年未取出，有保外就醫
    之必要云云，然未提出任何醫院診斷資料供本院審酌，空言
    陳稱，已非有據，縱認被告體內確有彈頭殘留，既無證據足
    認存有急迫危險，有立即開刀之必要性，自難認已達刑事訴
    訟法第114條第3款所稱「非保外治療顯難痊癒」之程度。佐
    以，本件復無其他刑事訴訟法第114條第1項所定各款不得駁
    回其聲請具保停止羈押聲請之事由。本院審酌一切情狀，因
    認上揭羈押原因尚未消滅，且有羈押之必要，故所請具保停
    止羈押，自難准許，應予駁回。
據上論斷，依刑事訴訟法第220條，裁定如主文。
中    華    民    國    99    年    7     月    30    日
                  刑事第二庭審判長法  官  洪光燦
                                  法  官  李麗玲
                                  法  官  林恆吉
以上正本證明與原本無異。
如不服本裁定，應於收受送達後五日內向本院提出抗告狀。
                                  書記官  陳盈璇
中    華    民    國    99    年    8     月    2     日

司法院資訊處製作；財團法人民間司法改革基金會備份。
